臺灣屏東地方法院刑事判決　　　　　　　100年度訴字第628號
公　訴　人　臺灣屏東地方法院檢察署檢察官
被　　　告　何哲嘉
上列被告因違反毒品危害防制條例案件，經檢察官提起公訴（10
0 年度毒偵字第611 號），本院依法行簡式審判程序審理，判決
如下：
    主  文
何哲嘉施用第一級毒品，處有期徒刑拾壹月。
    事  實
一、何哲嘉前於民國91年間，因施用毒品案件，迭由法院裁定送
    觀察勒戒、強制戒治，依指揮書所載至93年4 月4 日執行完
    畢，並經臺灣屏東地方法院檢察署檢察官以93年度戒毒偵字
    第25號為不起訴處分確定。另於95至98年間，因侵占、施用
    毒品、妨害自由、竊盜、詐欺等案件，分別經臺灣臺中地方
    法院以97年度豐簡字第637 號判處減刑後有期徒刑3 月、本
    院以97年度訴字第1306號判處有期徒刑7 月（後合併定應執
    行有期徒刑8 月確定）；本院以97年度易字第1062號判處有
    期徒刑5 月和2 月、97年度訴字第1834號判處有期徒刑7 月
    、98年度簡字第1283號判處有期徒刑2 月（後合併定應執行
    有期徒刑1 年2 月確定）；本院以98年度訴字第1261號判處
    有期徒刑9 月確定；上開各案接續執行至99年12月15日假釋
    出獄。詎其明知海洛因業已公告列為毒品危害防制條例之第
    一級毒品，不得持有、施用，竟基於施用第一級毒品之犯意
    ，於100 年1 月27日某時，在屏東縣萬丹鄉○○路127 巷52
    弄11號住處，以將海洛因摻水置入針筒後注射血管之方式，
    施用第一級毒品海洛因1 次。嗣於100 年1 月28日17時20分
    許，何哲嘉因前開假釋付保護管束接受採尿送驗，結果檢出
    可待因、嗎啡陽性反應，始遭查獲（供施用毒品之物查扣無
    著）。
二、案經臺灣屏東地方法院檢察署觀護人告發由同署檢察官偵查
    起訴。
    理  由
一、本件係依刑事訴訟法第273 條之1 第1 項行簡式審判程序，
    其證據調查依同法第273 條之2 所定原不受審判外陳述排除
    之限制；又被告對於卷內各項證據亦不爭執證據能力，復無
    事證顯示有何違法取得或類此瑕疵之情，故卷內所列各項證
    據，自均有證據能力，合先敘明。
二、上揭犯罪事實，業經被告於本院審理中坦承不諱（見本院10
    0 年7 月11日準備程序筆錄第2 頁、審判筆錄第4 頁），復
    據前開採尿送驗結果，亦呈可待因、嗎啡陽性反應，有臺灣
    檢驗科技股份有限公司濫用藥物尿液檢驗報告、應受保護管
    束人尿液檢體監管送驗紀錄表等件為憑（見偵卷第3-4 頁）
    ，另外尚有前開觀護人之100 年3 月7 日簽呈所示查獲情形
    在卷可參（見偵卷第1 頁）。是認被告之自白和事實相符，
    堪予採信，從而本件罪證明確，被告犯行洵足認定，應依法
    論科。
三、按毒品危害防制條例就施用毒品者，只於「初犯」及「5 年
    後再犯」2 種情形有其追訴條件之限制，倘初犯後5 年內已
    再犯，縱第3 次或第3 次以上施用毒品之時間在初犯釋放5
    年後，仍與「5 年後再犯」有別，顯見其再犯率甚高，原實
    施之觀察勒戒或強制戒治未收實效，自應逕行追訴處罰（最
    高法院97年度第5 次刑事庭會議決議參照）。本件被告前於
    93年間因施用毒品而受觀察勒戒、強制戒治執行後，旋於97
    年間復施用毒品、經法院判刑，業如前述，並有前案紀錄表
    存卷可考，是依上舉說明，本案自應逕行追訴處罰。
四、按海洛因係毒品危害防制條例第2 條第2 項第1 款所定第一
    級毒品。核被告所為，係犯毒品危害防制條例第10條第1 項
    之施用第一級毒品罪。被告持有毒品之低度行為應被施用之
    高度行為所吸收，不另論罪。爰審酌被告業有首揭所示多項
    犯罪前科，屢受判刑執行，素行欠佳，但其猶繼續施用毒品
    ，且係於假釋期間再犯本案，顯見法治觀念仍屬薄弱、未因
    迭經司法程序記取教訓，原不宜輕縱，惟念在被告犯後已坦
    承罪行、態度非劣等一切情狀，量處如主文所示之刑，以資
    懲儆。
據上論斷，應依刑事訴訟法第273 條之1 第1 項、第299 條第1
項前段，毒品危害防制條例第10條第1 項，判決如主文。
本案經檢察官許英輝到庭執行職務
中    華    民    國    100     年    7   月    25    日
                    刑事第四庭    法  官  江振源
以上正本證明與原本無異
如不服本判決，應於判決送達後10日內向本院提出上訴書狀（應
附繕本），其未敘述上訴理由者，應於上訴期間屆滿後20日內補
提理由書狀於本院，上訴於臺灣高等法院高雄分院。
中    華    民    國    100     年    7   月    25    日
                                  書記官  邱淑婷
附錄本判決論罪科刑法條：
毒品危害防制條例第10條
施用第一級毒品者，處六月以上五年以下有期徒刑。
施用第二級毒品者，處三年以下有期徒刑。